【裁判字號】    89,易,3390
【裁判日期】    900216
【裁判案由】    傷害
【裁判全文】
台灣台中地方法院刑事判決                        八十九年度易字第三三九號
    公  訴  人  臺灣臺中地方法院檢察署檢察官
    被      告  丙○○
                乙○○
右列被告因傷害案件，經檢察官提起公訴（八十九年度偵字第三七０一號），本院判
決如左：
    主    文
丙○○、乙○○共同傷害人之身體，各處有期徒刑肆月，如易科罰金，均以佰元折
算壹日。
    事    實
一、丙○○前曾於民國（下同）八十七年十月二十九日因賭博案件，經台灣彰化地方
    法院判處罰金三千元，如易服勞役以三百元折算一日，於八十七年十二月二十二
    日判決確定，於八十八年二月十二日繳清罰金執行完畢；乙○○前曾於八十二年
    一月十四日因違反麻醉藥品管理條例案件，經本院判處有期徒刑二月，如易科罰
    金以三十元折算一日，於八十二年二月十五日判決確定，於八十二年三月五日准
    予易科罰金執行完畢。
二、丙○○與乙○○係父子關係，緣其等家人所有坐落台中縣龍井鄉○○路二十六號
    房屋及土地遭本院民事執行處強制執行拍賣，而於八十八年八月二十六日經丁○○出面拍定取得所有權。嗣於同年九月十一日上午十一時許，丁○○僱用油漆工
    人甲○○至上揭房屋內整修清理時，詎丙○○竟心生怨懟，與其子乙○○及另二
    名年籍、姓名不詳之成年男子共四人，共同基於傷害之犯意聯絡，丙○○、乙○○分持木棍（未扣案）、而另二人分持不詳物品（未扣案），共同毆打丁○○頭
    部、身體，致丁○○受有1.右臉面皮下瘀血（三×三公分）、2.右上臂皮下瘀血
    （二×二公分）、3.（右膝擦傷（四×二公分）、4.（右下腿擦傷四×二公分）
    、5.左臉面皮下瘀血（五×五公分）、6.左肩皮下瘀血（五×五公分）、7.左上
    臂皮下瘀血（四×四公分）、8.左手腕皮下瘀血（四×四公分）、9.左大腿皮下
    瘀血（五×二公分）、10.左膝擦傷（四×三公分）、11.左上臂皮下瘀血（六×六
    公分）、12.左後頸皮下瘀血（四×四公分），及13.右上背皮下瘀血（三×三公分
    ）等傷害。
二、案經丁○○訴由台灣台中地方法院檢察署檢察官偵查起訴。
    理    由
一、訊據被告丙○○對於右揭毆打告訴人之事實，於本院審理時，坦承不諱，惟辯稱
    ：我們是互毆云云；訊據被告乙○○對於右揭時、地，曾持木棍之情，固供承不
    諱，惟矢口否認有以木棍毆打告訴人丁○○，辯稱：我沒有打他，他帶兩個人來
    ，我有跟那兩個人打，但是我已經與那兩個人和解云云。惟查，右揭事實業據告
    訴人丁○○於偵查中指訴綦詳，核與證人甲○○於偵查及本院審理，均證述被告
    丙○○、乙○○二人均有持木棍毆打告訴人丁○○之情節相符，並有光田綜合醫
    院出具之驗傷診斷證明書一紙附卷可稽，而觀諸告訴人所受之傷勢，其全身有十
    三處受有皮下瘀血之傷害，明顯係遭眾人圍毆所致，至堪認定。是以，被告丙○○、乙○○二人前開所辯，無非係圖卸責之詞，委無足採。事證明確，被告丙○○、乙○○二人右揭犯行，洵堪認定。
二、核被告丙○○、乙○○二人所為，均係犯刑法第二百七十七條第一項傷害罪。被
    告丙○○、乙○○二人與另二位年籍、姓名不詳之成年男子四人，具有犯意聯絡
    及行為分擔，為共同正犯。爰審酌被告丙○○有賭博、乙○○有違反麻醉藥品管
    理條例之不良素行，於自己所有房屋遭拍賣，由告訴人拍定取得所有權後，在告
    訴人欲清理房屋時，與告訴人發生爭吵，進而聯合外人，共同持木棍毆打告訴人
    ，造成告訴人受傷，惟念渠等尚能坦承部分犯行，告訴人所受傷害嚴重等一切情
    狀，量處如主文所示之刑，並諭知易科罰金之折算標準（查被告二人行為後，刑
    法第四十一條業於九十年一月十日修正公布，同年月十二日生效，本件爰依修正
    後刑法第四十一條第一項前段規定諭知易科罰金之折算標準，併此敘明）以資懲
    儆。至於被告丙○○、乙○○，及另二位年籍、姓名不詳成年男子所持供渠等犯
    罪所用之木棍及不詳物品，因未扣案，為免將來執行困難，爰均不予諭知宣告沒
    收，附此敘明。
據上論斷，應依刑事訴訟法第二百九十九條第一項前段，刑法第二條第一項前段、第
二十八條、第二百七十七條第一項、第四十一條第一項前段（修正後），罰金罰鍰提
高標準條例第一條前段、第二條，判決如主文。
中      華      民      國    九十      年      二      月     十六     日
                                台灣台中地方法院刑事第四庭
                                    法  官  顏    世    傑
右正本證明與原本無異。
如不服本判決，應於判決送達後十日內，向本院提出上訴狀（應附繕本）。
                                    書記官
中      華      民      國    九十      年      二      月     十九     日
附錄本案論罪科刑法條：
刑法第二百七十七條第一項：
  傷害人之身體或健康者，處三年以下有期徒刑、拘役或一千元以下罰金。


司法院資訊處製作；財團法人民間司法改革基金會備份。
